---
title: "Dia4"
author: "Diego Guerrero"
date: "1/20/2022"
output: pdf_document
---

```{r setup, include=FALSE}
knitr::opts_chunk$set(echo = TRUE)
```

```{r}
rm(list = ls()) #limpiamos entorno 
setwd("~/Documents/R-Course/R-Intersemestral")
#llamamos a la librería 
library(ggplot2)
#cargamos los datos 
mpg.db <- read.csv("dia4/mpg.csv")

str(mpg.db)

?mpg


#Plantilla:
#gpglot(data=<DATA>)+
#<GEOM_FUNCTION>(mapping = aes(<MAPPINGS>)) 
ggplot(data = mpg.db, aes(x = displ, y = hwy))+
  geom_point()

ggplot(data = mpg.db, aes(x = displ, y = cty))+
  geom_point()

#### Ejercicio 1 
# 1. Traducir títulos del data frame 

names(mpg.db)<- c("x", "fabricante", "modelo", "desplazamiento", "año", "cilindros", "transmision", "tracción","ciudad","autopista","combustible","tipo")
names(mpg.db)
str(mpg.db)


#2. Crear una gráfica de dispersión de cilindros vs autopista
# Autopista = millas por galón , cilindros = número de cilindros 
ggplot(data= mpg.db, aes(x = cilindros, y = autopista))+
  geom_point()

#El de cuatro cilindros es más eficiente, da más millas por galón. 
conv <-c(2,6,7,8,11,12)

mpg.db[ ,conv]
```

## Ejercicios 

```{r}

# 3. Gráfica de dispersión de grabricante vs autopista
ggplot(data= mpg.db, aes(x = fabricante, y = autopista))+
  geom_point()


```
```{r}

#4. Crear una gráfica tipo vs transmisión 

ggplot(data = mpg.db, aes(tipo, autopista))+
  geom_point()
```
# Estéticas 

Elementos para incluir. Tamaños, colores, formas. Agragar propiedades. 

```{r}
ggplot(data = mpg.db, mapping = aes(desplazamiento, autopista, color = tipo))+
  geom_point()
```
```{r}
ggplot(data = mpg.db, aes(desplazamiento, autopista, size = tipo))+
  geom_point()
```

```{r}
ggplot(data = mpg.db, aes(desplazamiento, autopista, size = tipo, color = transmision))+
  geom_point()

```
```{r}
ggplot(data = mpg.db, aes(desplazamiento, autopista, color = tipo, shape = transmision))+
  geom_point()
```

```{r}

conv <-c(2,6,7,8,11,12)

mpg.db$combustible <- as.factor(mpg.db$combustible)

ggplot(data = mpg.db, aes(desplazamiento, autopista, color = desplazamiento < 5, shape = ))+
  geom_point()

#Añadiendo una columna con rebdimiento en kilometros 

mpg.db$ciudadkm <- as.numeric(mpg.db$ciudad)*0.425144/2.352

mpg.db$autopistakm <- as.numeric(mpg.db$autopista)*0.425144/2.352


ggplot(data = mpg.db, mapping = aes(desplazamiento, ciudadkm , color = tipo))+
  geom_point()

ggplot(data = mpg.db, mapping = aes(desplazamiento, autopistakm, color = tipo))+
  geom_point()
```

# Facetas 

Separar datos, separar por gráficas diferentes 

```{r}
#Combinación de dos variables 
ggplot(data = mpg.db)+
  geom_point(aes(x = desplazamiento, y = autopista))+ #Más de un componente, tenemos que especificar 
  facet_grid(cilindros ~ tracción)

```
```{r}

```

```{r}
ggplot(data = mpg.db)+
  geom_point(aes(x = desplazamiento, y = autopista))+ #Más de un componente, tenemos que especificar 
  facet_wrap(~tipo, nrow = 2) 
```
## ejercicio 

Generar gráfico de dispersión  x= longitud del sépalo , Y = longitud del pétalo 
- generar dos gráficos: Una estética para cada uno 
- Combimar 2 estéticas en una tercer gráfica 

```{r}
iris.db <- read.csv("iris.csv")
ggplot(iris.db, aes(Sepal.Length, Petal.Length ))+
  geom_point()

#Generar dos gráficos 
ggplot(iris.db, aes(Sepal.Length, Petal.Length, color = Species ))+
  geom_point()

ggplot(iris.db, aes(Sepal.Length, Petal.Length, shape = Species,  color = Species ))+
  geom_point()

```

Utilizar facetas para separar los datos por especie 
- Al menos una estética



```{r}
ggplot(data = mpg.db)+
  geom_point(aes(x = desplazamiento, y = autopista))+ #Más de un componente, tenemos que especificar 
  facet_wrap(~tipo, nrow = 2) 

iris.db$Species <- as.factor(iris$Species)

ggplot(data = iris.db)+
  geom_point(aes(x = Sepal.Length, Petal.Length, color = Species))+
  facet_grid(.~Species)

```
# Gráficos de línea 
DataHub

```{r}
temp.db <- read.csv("temp.csv")

temp.db$Source <- as.factor(temp.db$Source)
ggplot(data = temp.db)+
  geom_line(aes(x = Year, y=Mean, color = Source))+
  labs(title = "Temperatura media de 1880 a 2016", x = "Año", y="Temperatura (°C)")

```S
```{r}
ggplot(data = temp.db)+
  geom_line(aes(x = Year, y=Mean, color = Source))+
  labs(title = "Temperatura media de 1880 a 2016", x = "Año", y="Temperatura (°C)")+
  facet_wrap(.~Source)
```
## Regresiones 

Se pueden ajustar datos a regresiones lineales o polinomiales 

```{r}
ggplot(mpg.db, aes(x = desplazamiento, y = autopistakm))+
  geom_point()+
  geom_smooth(method = "lm")
```


### Regresiones polinomiales 

```{r}
ggplot(mpg.db, aes(x = desplazamiento, y = autopistakm))+
  geom_point(aes(x = desplazamiento, y = autopistakm, color = cilindros, shape = tracción, alpha = transmision))+
  geom_smooth()+ 
  geom_smooth(method = "lm", color = "orange")
  
# Si no especificamos el método, selecciona el mejor. 

```


```{r}
#Juntamos las ods con una faceta 
ggplot(data = mpg.db)+
  geom_smooth(mapping = aes(x = desplazamiento, y = autopista))+ 
  geom_smooth()

```

```{r}
ggplot(data = mpg.db, mapping = aes(x = desplazamiento, y =autopistakm, color = tipo))+ 
  geom_smooth()+
  geom_point()+
  
```
```{r}

names(mpg.db)[-3] <- "c"
ggplot(data = mpg.db)+ 
  geom_smooth(se = T,  mapping = aes(x = desplazamiento, y =autopistakm, color = tipo))+
  geom_point( aes(x = desplazamiento, y =autopistakm, shape = combuatible))+
facet_wrap(.~tipo)
```
```{r}
ggplot(mpg.db, aes(x = desplazamiento, y = autopistakm))+
  geom_point(aes(x = desplazamiento, y = autopistakm, color = cilindros, shape = tracción, alpha = transmision))+
  geom_smooth()+ 
  labs(
    
    title = "Fuel efficiency generally decreases with engine size",
    subtitle = "Two seaters (sport cars) are an exception because of their light weight"
  )
  
```
```{r}
casting <- function(db, column){
  db$column <- as.factor(db$column)
}

casting(mpg, "fabricante")

```


```{r}
ggplot(data = mpg.db, aes(x = tipo, y = autopista,fill = tipo))+
  geom_boxplot(notch = TRUE)+
  geom_jitter(aes(color = tipo), alpha = 0.8)
```

# Subconjuntos - Tibble

Dataframes no sirven por datos masivos (miles, millones), muy lentos. Para eso se usan los tibbles. Funcionan de la misma manera. 

```{r}
library(tidyverse)

mpg.tb <- as_tibble(mpg.db)

pickup <- mpg.tb %>% filter(tipo == "pickup")
str(mpg.tb)
```

### Ejercicio 8
Se deberá generar un boxplot de los automóviles compactos comparando la marca del auto (fabricante) vs el consumo de combistible en la ciudad. 
 - Utilice la geometría de jitter para observar la varianza 
 - Utilice muestras para conocer la distribución de los datos. 
 
```{r}
compact <- mpg.tb %>% filter(tipo == "compact")
  ggplot(compact, aes(x = fabricante, y = ciudadkm/desplazamiento, fill = fabricante))+
  geom_boxplot(notch = TRUE)+
  geom_jitter( shape = 0.8)
  
```



