---
title: "Dia5(final)"
author: "Diego Guerrero"
date: "1/21/2022"
output: pdf_document
---

```{r setup, include=FALSE}
knitr::opts_chunk$set(echo = TRUE)
```
# Continuación Día 4 
## Ejercicio con covid 
1. Leer datos 
2. Graficar para los países: 
  2.1 México 
  2.2 Brazil 
  2.3 España 
  2.4 Estados Unidos 
  2.5 Francia 

```{r}
#Contacto : diegoguerrero@comunidad.unam.mx
library(tidyverse)
covid.db <- as_tibble(read.csv("covid19.csv"))
str(covid.db)
  
  top <- c("MX","ES","BR", "US","FR")
  
covid.top.tb$Date_reported <- as.Date(covid.top.tb$Date_reported)  
covid.top.tb$Country_code <- as.factor(covid.top.tb$Country_code)
covid.top.tb <- covid.db %>% filter(Country_code %in% top)

#fecha(x), casos(y)
ggplot(covid.top.tb)+
  geom_line( aes(x = Date_reported, y = Cumulative_cases, color = Country_code))
  
  

  
```
```{r}
#Con nuevos datos 

covid2.tb <- as.tibble(read_csv("covid2.csv"))

str(covid2.tb)

covid2.top.tb <- covid2.tb %>% filter(Country_code %in% top)

covid2.top.tb$Date_reported <- as.Date(covid2.top.tb$Date_reported)

ggplot(covid2.top.tb)+
  geom_line(aes(x = Date_reported, y = Cumulative_cases, color = Country_code))



```
Nube de puntos. 
Generar filtro de top 
Grafico de puntos de lso  paises 


```{r}
covid2.tb$Country_code <- as.factor(covid2.tb$Country_code)

?sort
?filter
filter(covid2.tb, )

covid2.top.tb <- sort( x = rownames())

covid2.top.tb <- sort(covid2.tb$Cumulative_cases, decreasing = T, index.return = TRUE)

covid2.top.tb2 <- covid2.tb[covid2.top.tb$ix, ]

covid2.top.tb <- as.tibble(covid2.top.tb)
covid2.melt <- melt(covid2.tb, st.list)


ggplot(covid2.tb, aes(x = Date_reported, y = Comulative_cases))+
  geom_point()


#Promedio  para sacar con más casos 



```

# transformaciones estadíssticas 

Nuevo set de datos: 53,000 registros con 10 variables. Histogramas 



```{r}
diam.tb <- as.tibble(read_csv("diamonds.csv"))

ggplot(data = diam.tb)+
  geom_bar(mapping = aes(x = cut, fill = cut ))


```
```{r}
ggplot(data = diam.tb)+
  geom_bar(mapping = aes(x = cut, fill = clarity)) #Podemos visualizar dos variables en un histograma 

ggplot(data= diam.tb)+
  geom_bar(mapping = aes(x = cut, fill = clarity), position = "fill")
```
```{r}
ggplot(data = diam.tb)+
  geom_bar(mapping = aes(x = cut , fill = clarity), position = "Dodge")
```
Diferencias entre las geometrías 
geom_bar: Valores discretos
geom_histogram: Valores continuos 

*Sólo en ggplot2


```{r}
ggplot(data = diam.tb, mapping = aes(x = carat, fill = color), position = "Dodge")+
  geom_histogram()
```

```{r}
#Cambiando ejes 

coord_flip()
```

GGplot soporta muchos tiṕos de geometrías, más de 40. 
# Exportando un grafico 

```{r}
n.vs.cut <- ggplot(data = diam.tb)+
  geom_bar(mapping = aes(x = cut , fill = clarity), position = "Dodge")+
  labs(
    y = "Número de diamantes",
    x = "Corte"
    
  )
ggsave(filename ="numero_corte.svg",plot = n.vs.cut, width = 32, height = 18, dpi = 600, units = "cm") 

```

## Ejercicio 

```{r}
carat.plot <- ggplot(data = diam.tb, mapping = aes(x = carat, fill = color), position = "Dodge")+
  geom_histogram()
ggsave(filename =  "carat.plot.png", plot = carat.plot, width = 120, height = 70 , dpi = 600, units = "cm")
```
# Temas día 5 

## Modelo mixtos 

modelos individuales no son suficientes para presentar el comportamiento de los datos 


Más de un modelo, multiples modelos lineales. 

### Efectos fijos vs aleatorios 
Efectos fijos: Variables que ya conocemos, relacion entre variables ya establecidos.Ya sabemos como se van a comportar. 

Efectos aleatorios: NO los podemos explicar.

Se deben tener en cuenta estos efectos. Se pueden representar por medio de procesos estocásticos. 

Modelos de efectos mixos: Contemplan los efectos fijos y aleatorios. Más extensos y complejos. Tales como modelos lineales de efectos mixtos. 

**EL efecto fijo no va a cambiar. El aleatorio si cambia **


Ejemplos efectos fijos: 
  Sexo
  Dificultad
  Dósis

Ejemplos efectos aleatorios: 
  Sujetos de prueba 
  Estímulos 
  Escenarios

*Efectos anidados:* Variables o propiedades de los sujetos. 
*Efectos cruzados:* " de varios sujetos.


## Selección de modelos 
$$y_i = \alpha_j+\beta x_i$$
Iterpolaicones: Unen todos los puntos. 
Modelos: Describen tendencia. 


## Primer caso de estudio 

```{r}
#De esta forma, separando, se pueden hacer varios modleos y así explicar mejor los datos. 
sleep.db <- read.csv("sleep.csv")
ggplot(data = sleep.db,mapping = aes(x = Days, y = Reaction))+ 
  geom_point()+
  geom_smooth()+
  facet_wrap(.~Subject)
  

```

```{r}
#Generar un modelo lienal de un sujeto en específico 

model308 <- lm()
```

# ¿Cómo generar un modelo polinomial para tpdps ñps siketps de prueba?
```{r}
library(nlme)
model2 <- lmList(Reaction ~ Days | Subject, data = sleep.db)

coef.model2 <- coefficients(model2)
ggplot(coef.model2, aes(x = Days, y = Reaction))+
  geom_smooth()

```


# Caso de estudio 2 : 

Modelos de efectos mixtos. Factores aleatorios. 

```{r}
rail.db <- Rail
?Rail
#Rail: En que riel se hizo la medición 
#travel: vector numérico con el tiempo de viaje de ondas ultrasónicas de cada riel.

#Hay tiempos de viajes no acepatbles y no aceptables. 

summary(rail.db)



```


Realizar gráfico de dispersión, x = travel, y = Rail

```{r}
ggplot(data = rail.db, mapping = aes(x=travel, y = Rail, color = Rail ))+
  geom_point()



```
Efecto Riel es fijo entonces:
$$yi = \beta_i + e_{ij}\\ $$

Ejercicio: 
1. Generar un modelo lineal (trvel ~ Rail). 
2. Calcula el coeficiente de correlación y covarianza de ambos variables rail y travel. 
3. Revisar el modelo con la instrucción summary()
4. ¿Qué tan bien se ajusta el modelo?

```{r}
tR.lm <- lm(data = rail.db, formula = travel~Rail)
plot(tR.lm)

str(tR.lm)

```

```{r}

ggplot(rail.db, aes(x = travel, y = Rail))+
  geom_point()+
  geom_smooth()
?geom_smooth

```
Los efectos aleatorios se pueden muestrear. Siguen cierta frecuencia. 

Demostrar que siguen una distribución de probabilidad. 


```{r}
library(Matrix)#Necesaria para cargar lme4
library(lme4)

r2.lme <- lmer(travel ~ 1+(1|Rail), REML = FALSE, data = rail.db)
summary(r2.lme)

#(1|Rail) Existe sólo un factor para 

```

El modelo se represe
```{r}
plot(r2.lme)
```

