---
title: "Intro"
author: "Diego Guerrero"
date: "1/17/2022"
output: pdf_document
---

```{r setup, include=FALSE}
knitr::opts_chunk$set(echo = TRUE)
```

# Introducción 

## ¿Qué es R?

- Lenguaje de programación basado el lenguaje *S*
- Software de visualiación 
- Ambiente de trabajo 
-     Abro un espacio para crear objetos. 
- Distribuido, mantenido por **R Development core Team* con sede en el Instituto de estadística y Matemáticas de la Universidad de Viena. 


# Símbolos

El igual va para ambos lados. La dirección a veces es importante 
# Objetos 
- Vector: 
Estructura más sencilla de datos. Una clección de deatos del mismo tipo. 
```{r}
x <- c(1,2,3,4,5)
y <- c("Diego", "Gabo", "Rorigo", "Liz")

x[3]
y[2]

```
  

```{r}
z <- x[3]
z <- x[5]
z
```



```{r}
mat <- matrix(1:9, nrow = 3, ncol = 3)
mat
```

# Dataframes
Diferentes tipos de datos 

```{r}
db <- data.frame(id = letters[1:10], x = 1:10, y = 11:20)
View(db)
```

EL abmiente R es una lista, hay que borrar el ambiente 

```{r}
rm(list = ls())
```

# Crear una funión 

```{r}
fahrenheit_a_celcius <- function(temp_F){
  temp_C <-(temp_F - 32)*5/9
  return(temp_C, co)
}
cel <- fahrenheit_a_celcius(90)

cel



```

  