---
title: "Intro"
author: "Diego Guerrero"
date: "1/17/2022"
output: pdf_document
---

```{r setup, include=FALSE}
knitr::opts_chunk$set(echo = TRUE)
```

# Introducción 

## ¿Qué es R?

- Lenguaje de programación basado el lenguaje *S*
- Software de visualiación 
- Ambiente de trabajo 
-     Abro un espacio para crear objetos. 
- Distribuido, mantenido por **R Development core Team* con sede en el Instituto de estadística y Matemáticas de la Universidad de Viena. 


# Símbolos

El igual va para ambos lados. La dirección a veces es importante 
# Objetos 
- Vector: 
Estructura más sencilla de datos. Una clección de deatos del mismo tipo. 
```{r}
x <- c(1,2,3,4,5)
y <- c("Diego", "Gabo", "Rorigo", "Liz")

x[3]
y[2]

```
  

```{r}
z <- x[3]
z <- x[5]
z
```



```{r}
mat <- matrix(1:9, nrow = 3, ncol = 3)
mat
```

# Dataframes
Diferentes tipos de datos 

```{r}
db <- data.frame(id = letters[1:10], x = 1:10, y = 11:20)
View(db)
```

EL abmiente R es una lista, hay que borrar el ambiente 

```{r}
rm(list = ls())
```

# Crear una funión 

```{r}
fahrenheit_a_celcius <- function(temp_F){
  temp_C <-(temp_F - 32)*5/9
  return(temp_C)
}
cel <- fahrenheit_a_celcius(90)

cel





```

  ## Ejercicio 
  calcular la mnultiplicación de dos raices cuadradas
  
```{r}
prim_ej <- function(n,m){
  return( sqrt(n)*sqrt(m))
}

prim_ej(2,3)

err_ej <- function(my_vec){
  err_est <- sqrt(sd(my_vec)/length(my_vec))
  return(err_est)
}

err_ej(c(1,2,3,4,5))

sum_ej <- function(my_vec){
 my_vec <- my_vec + 1
  return(my_vec)
}

sum_ej(c(0))


```
  
  Calcular el error estándar de la media (desviación standar/ raíz cuadrada de n )
  
  Sumar 1 a los valores de un vector y despues calcular el logaritmo natural 
  
  
  
  
  
  # Estructura de un script 
  

```{r}
rm(list = ls())   #Limpiar la memoria 
setwd("~/Documents/R-Course/R-Intersemestral")


```
# Ejercicio serio 

```{r}
iris <- read.csv("iris.csv")
str(iris)
iris$Petal.Length <- 
iris[ ,4]


iris<-iris[ , -1] #Quitar columna 
iris$fecha <- "2022-01-17"#Añadir columna
iris



```

  # Operadores relacionales
  
  Los de siempre
  
  
```{r}
iris
iris_set <-iris[iris$Species == "setosa", ]
iris_set
```
  
```{r}
iris$Species
str(iris)
levels(iris$Species)

iris_set <-iris[iris$Sepal.Width>=3,]

iris_set <- iris[iris$Species != "setosa",]
iris_set

iris_set <- iris[iris$Sepal.Width >= 3 & iris$Sepal.Width >= 2,]
iris_set

#En función de y~x 


```
  # Ejercicio 
```{r}


names(iris)
names(iris)<-c("Longitud.Sepalo", "Ancho.Sepalo", "Longitud.Petalo","Ancho.Petalo","Especie","Fecha")

names(iris)[4]

row.names(iris)[1]<-"a"
row.names(iris)

#CAlcular el numero de elementos por categoría 
table(iris$Especie)
```

  
  # Graficas básicas 
```{r}
hist(iris$Longitud.Sepalo) #Histograma
#plot(iris) # Hacer un plot de toda la tabla 
iris
dotchart(iris$Longitud.Petalo, groups = as.factor(iris$Especie)) #Como se comportan las especies respecto a la longitud del petalo 

plot(x = iris$Longitud.Sepalo, y = iris$Ancho.Sepalo)
plot(x = iris$Longitud.Sepalo, y = iris$Ancho.Sepalo,col=iris$Especie)
plot(x = iris$Longitud.Sepalo, y = iris$Ancho.Sepalo,col=iris$Especie, xlab = "Longitud del sépalo(cm)",ylab = "Ancho del sépalo (cm)")
```
  
  
  
  
  
  
  
  